臺灣彰化地方法院刑事判決
111年度易字第409號
公  訴  人  臺灣彰化地方檢察署檢察官
被      告  李長周


上列被告因加重竊盜案件，經檢察官提起公訴（111年度偵字第4
185號），被告於準備程序中為有罪之陳述，經告知簡式審判程
序之旨，並聽取當事人之意見後，本院改行簡式審判程序，判決
如下：
    主          文
李長周犯攜帶兇器竊盜罪，共貳罪，均累犯，各處有期徒刑柒月
。應執行有期徒刑拾月。
扣案之電線伍捆、黃銅壹包、剪刀壹支，均沒收。
    犯罪事實及理由
一、本案犯罪事實、證據及應適用之法條，除補充證據：「被告
    李長周於本院準備程序及審理時之自白」及補充累犯加重其
    刑之理由外，其餘均引用如附件檢察官起訴書之記載。
二、被告前因竊盜案件，經本院以110年度簡字第648號判決判處
    有期徒刑3月、2月，合併定應執行刑有期徒刑4月確定，並
    於民國111年1月9日執行完畢等情，此有臺灣高等法院被告
    前案紀錄表在卷可佐，其於前案執行完畢後，5年以內故意
    再犯本件有期徒刑以上之罪，均為累犯。被告對前案所受刑
    之執行欠缺警惕，於執行完畢後2個月即再為本案竊盜犯行
    ，堪認其前案徒刑之執行難收成效，爰依司法院釋字第775
    號解釋意旨，認均應依刑法第47條第1項之規定，加重其刑
    。
三、爰以行為人責任為基礎，審酌被告除上開構成累犯之竊盜犯
    行外，另有多次竊盜前科，素行不佳，有臺灣高等法院被告
    前案紀錄表附卷可參。且其正值壯年，非無謀生能力，竟不
    思憑己力賺取所需，而貪圖不法利益，竊取他人物品，顯然
    欠缺法治觀念，侵害他人財產法益，行為甚不足取。惟念其
    坦承犯行，犯後態度尚佳。兼衡被告自述國中畢業之智識程
    度、無業、無人須其扶養之家庭生活狀況等一切情狀（見本
    院卷第62頁），量處如主文所示之刑。並考量被告所犯之罪
    犯罪類型相同，且其行為態樣、動機均相同，於併合處罰時
    ，其責任非難重複之程度較高，基於罪責相當之要求，於刑
    法第51條第5款所定之外部性界限內，綜合評價各罪類型、
    關係、法益侵害之整體效果，犯罪人個人特質，及以比例原
    則、平等原則、責罰相當原則、重複評價禁止原則為內涵之
    內部性界限，為適度反應被告整體犯罪行為之不法與罪責程
    度及對其施以矯正之必要性，定其應執行刑。
四、沒收：
（一）犯罪所得，屬於犯罪行為人者，沒收之。但有特別規定者
      ，依其規定。前2項之沒收，於全部或一部不能沒收或不
      宜執行沒收時，追徵其價額。刑法第38條之1第1項、第3
      項定有明文。查被告所竊取之電線5捆、黃銅1包，均為其
      犯罪所得，依上開說明，自應宣告沒收，並於全部或一部
      不能沒收或不宜執行沒收時，追徵其價額。
（二）扣案之剪刀1支，為被告所有，且係供其犯本案犯行所用
      ，此為被告於本院審理時所自承（見本院卷第57頁），爰
      依刑法第38條第2項前段之規定，宣告沒收。
據上論斷，應依刑事訴訟法第273條之1第1項、第299條第1項前
段、第310條之2、第454條第2項，判決如主文。
本案經檢察官王銘仁偵查起訴，檢察官林子翔到庭執行職務。
中　　華　　民　　國　　111 　年　　6　　 月　　 23 　日
                  刑事第七庭    法  官  李  昕
以上正本證明與原本無異。
如不服本判決應於收受判決後20日內向本院提出上訴書狀，並應
敘述具體理由；其未敘述上訴理由者，應於上訴期間屆滿後20日
內向本院補提理由書（均須按他造當事人之人數附繕本）「切勿
逕送上級法院」。
告訴人或被害人對於判決如有不服具備理由請求檢察官上訴者，
其上訴期間之計算係以檢察官收受判決正本之日期為準。
中　　華　　民　　國　　111 　年　　6 　　月　　23　　日
                                書記官  李政優
附件：　　　　　　　　　
臺灣彰化地方檢察署檢察官起訴書
                                     111年度偵字第4185號
　　被　　　告　李長周　
上列被告因竊盜案件，已經偵查終結，認應該提起公訴，茲將犯
罪事實及證據並所犯法條分敘如下：
        犯罪事實
一、李長周前因竊盜案件，經臺灣彰化地方法院以110年度簡字
    第648號判決判處有期徒刑3月、2月，合併定應執行刑有期
    徒刑4月確定，於民國111年1月9日執行完畢。詎仍不知悔改
    ，意圖為自己不法之所有：㈠於111年3月8日14時許，在彰化
    縣○○市○○○路00號建物工地內，持客觀上足供兇器使用之剪
    刀1支，竊取楊能廣所有之電線5捆，得手後逃逸，欲伺機變
    賣。㈡於111年3月9日7時30分許，在彰化縣○○市○○路000號旁
    電線桿，持上開客觀上足供兇器使用之剪刀1支，竊取新頻
    道有線電視公司所有之同軸電線3捆，得手後，將上開竊得
    之同軸電線削皮取得其內包覆之黃銅1包，欲伺機變賣。嗣
    李長周於111年3月9日13時30分許，騎乘腳踏自行車載運所
    竊得之電線5捆、黃銅1包，欲前往臺中市烏日區某資源回收
    廠變賣，行經彰化縣○○市○○路00號前為員警攔檢而查悉上情
    ，並扣得上開電線5捆、黃銅1包及剪刀1支。
二、案經彰化縣警察局彰化分局偵辦。
　　　　證據並所犯法條
一、上揭犯罪事實，業據被告李長周於警詢及偵查中坦承不諱，
    核與證人即新頻道有線電視公司人員許錦能、證人即被害人
    楊能廣於警詢之證述情節相符，並有彰化縣警察局彰化分局
    搜索扣押筆錄、扣押物品目錄表、扣押物品收據、現場及查
    獲照片16張等在卷可稽，足徵被告自白與事實相符，其犯嫌
    堪以認定。
二、核被告所為，均係犯刑法第321條第1項第3款之攜帶兇器竊
    盜罪嫌。其上開2次竊盜犯行，犯意個別，行為殊異，請予
    分論併罰。又被告曾受如犯罪事實欄所述之有期徒刑執行完
    畢後，有本署刑案資料查註紀錄表在卷可參，其於5年內故
    意再犯本件有期徒刑以上之2罪，均為累犯，請依刑法第47
    條第1項規定，酌情加重其刑。至上開竊得之電線5捆、黃銅
    1包，均係被告因實現本案竊盜所獲得之財物，核屬被告所
    有之犯罪所得，而該電線5捆、黃銅1包價值各約新臺幣(下
    同)200元、100元，亦據證人許錦能、楊能廣於警詢時分別
    供述明確，請依刑法第38條之1第1項規定予以沒收，如全部
    或一部不能或不宜沒收者，請依同條第3項規定追徵其價額
    。另扣案之剪刀1支，係被告所有，為供竊盜犯罪所用之物
    ，業據被告供承在卷，請依刑法第38條第2項前段規定宣告
    沒收。
三、依刑事訴訟法第251條第1項提起公訴。
　　此　致
臺灣彰化地方法院
中　　華　　民　　國　 111　　年　　3 　　月　　31　　日
                              檢  察  官  王銘仁　　　　　　　　　
得上訴
附錄本案論罪科刑法條全文：
中華民國刑法第321條
犯前條第1項、第2項之罪而有下列情形之一者，處6月以上5年以
下有期徒刑，得併科50萬元以下罰金：
一、侵入住宅或有人居住之建築物、船艦或隱匿其內而犯之。
二、毀越門窗、牆垣或其他安全設備而犯之。
三、攜帶兇器而犯之。
四、結夥三人以上而犯之。
五、乘火災、水災或其他災害之際而犯之。
六、在車站、港埠、航空站或其他供水、陸、空公眾運輸之舟、
車、航空機內而犯之。
前項之未遂犯罰之。